臺灣臺中地方法院民事裁定           100年度消債清字第44號
聲請人即債務人  周明松
債權人  台北富邦商業銀行股份有限公司
法定代理人  韓蔚廷
債權人  國泰世華商業銀行股份有限公司
法定代理人  汪國華
代  理  人  吳俊鴻
債權人  兆豐國際商業銀行股份有限公司
法定代理人  蔡友才
債權人  花旗(台灣)商業銀行股份有限公司
法定代理人  管國霖
債權人  澳商澳盛銀行集團股份有限公司
法定代理人  經天瑞
代  理  人  王建欽
債權人  渣打國際商業銀行股份有限公司
法定代理人  曾璟璇
債權人  遠東國際商業銀行股份有限公司
法定代理人  洪信德
債權人  永豐商業銀行股份有限公司
法定代理人  邱正雄
代  理  人  王光民
債權人  玉山商業銀行股份有限公司
法定代理人  曾國烈
代  理  人  洪瑞霞
債權人  台新國際商業銀行股份有限公司
法定代理人  蔡榮棟
債權人  大眾商業銀行股份有限公司
法定代理人  陳建平
代  理  人  陳眉秀
債權人  台中商業銀行股份有限公司
法定代理人  蘇金豐
債權人  台灣美國運通國際股份有限公司
法定代理人  李健偉
債權人  萬榮行銷股份有限公司
法定代理人  劉五湖
代  理  人  蔡孟燐
上列當事人因消費者債務清理事件聲請清算，本院裁定如下：
    主  文
聲請人即債務人周明松自中華民國100年8月26日上午10時起開始
清算程序，並同時終止清算程序。
    理  由
一、按法院開始清算程序之裁定，應載明其年、月、日、時，並
    即時發生效力；債務人之財產不敷清償清算程序之費用時，
    法院應裁定開始清算程序，並同時終止清算程序，消費者債
    務清理條例第83條第1項、第85條第1項分別定有明文。
二、本件聲請人即債務人主張：其不能清償債務情事，前已提出
    債權人清冊，以書面向最大債權金融機構請求共同協商債務
    清償方案，惟協商不成立，其又未經法院裁定開始更生程序
    或許可和解或宣告破產，爰向本院聲請清算等語。經查：聲
    請人即債務人所主張之上開事實，業據提出債權人清冊、財
    產及收入狀況說明書、財團法人金融聯合徵信中心當事人查
    詢個人資料(信用報告)回覆書、稅捐機關97年、98年度各類
    所得及財產資料清單及前置協商不成立通知書等為證，此外
    ，本件又查無債務人有消費者債務清理條例第6條第3項、第
    8條或第82條第2項所定駁回清算聲請之事由存在，則債務人
    聲請清算，應屬有據。再查，依據債務人所提財產及收入狀
    況說明書所載，其財產僅有薪資收入及殘障機車一輛(供聲
    請人即債務人出入工具)，再參酌本件清算程序之規模，堪
    認債務人之財產應不敷清償清算程序之費用，爰依上開規定
    裁定開始本件清算程序，並同時終止清算程序。
中    華    民    國   100    年    8     月    25    日
                  臺灣臺中地方法院民事庭
                        法      官  林新竑
上為正本係照原本作成
開始清算程序之裁定不得抗告，如不服同時終止清算程序之裁定
，應於裁定送達後10日內，以書狀向本院提出抗告，並繳納抗告
費新臺幣1千元。
中    華    民    國   100    年    8     月    25    日
                        書  記  官  楊均謙